【裁判字號】    91,交易,157
【裁判日期】    920421
【裁判案由】    過失傷害
【裁判全文】
台灣雲林地方法院刑事判決                      九十一年度交易字第一五七號
    公 訴 人  台灣雲林地方法院檢察署檢察官
    被    告  丙○○
右列被告因過失傷害案件，經檢察官提起公訴（九十一年度偵字第一五三七號），本
院判決如左︰
    主  文
丙○○因過失傷害人，處拘役參拾日，如易科罰金以參佰元折算壹日。
    事  實
一、丙○○於民國九十年十一月十一日二十二時十分許，駕駛車牌號碼ＭＰ－三四七
    七號自用小客車，沿雲林縣斗六市○○路由東往西方向行駛，途經同路與永安路
    交岔路口處，理應注意車輛行駛時，駕駛人應注意車前狀況，隨時採取必要之安
    全措施；及閃光黃燈表示「警告」，車輛應減速接近，注意安全，小心通過。而
    依當時天候晴、夜間有照明、路面狀態濕潤、路面狀況無缺陷、道路無障礙物、
    該路口為閃光號誌、動作正常等情形，又無不能注意之情事，竟疏於注意，於前
    揭交岔路口前遇有閃光黃燈，未注意車前狀況，貿然前行。適有甲○○騎乘ＨＤ
    Ｐ－四一五號重機車搭載其友連啟宇，沿永安路由北往南方向行駛，恰行經該交
    岔路口，亦疏於注意閃光紅燈號誌表示「停車再開」，車輛應減速接近，先停止
    於交岔路口前，讓幹線道車優先通行後，認為安全時，方得續行；二人因各有上
    開疏失，而於上開交岔路口，由丙○○所駕車輛右前側與甲○○所騎機車左側踏
    板發生碰撞，致甲○○因此受有左股骨幹骨折、左脛骨骨折等傷害。
二、案經甲○○訴由雲林縣警察局斗六分局報請台灣雲林地方法院檢察署檢察官偵查
    起訴。
    理  由
一、被告坦白承認在上述時地駕車與甲○○騎車相撞，所駕車輛右前側與甲○○所騎
    機車左側踏板碰撞，致甲○○因此受有左股骨幹骨折、左脛骨骨折之事實，並有
    道路交通事故調查報告表一件、現場照片六張、診斷證明書一紙附卷可憑。被告
    辯稱：他那時有停車，再開，且有按喇叭，只是沒有注意右方有甲○○來車。
二、按駕駛人應注意車前狀況，並隨時採取必要之安全措施；及閃光紅燈表示「停車
    再開」，車輛應減速接近，先停止於交岔路口前，讓幹線道車優先通行後認為安
    全時，方得續行；閃光黃燈表示「警告」，車輛應減速接近，注意安全，小心通
    過；道路交通安全規則第九十四條第第三項、道路交通標誌標線號誌設置規則第
    二百十一條第一款、第二款分別定有明文。經查，(一)本件肇事地點為設有閃光號
    誌之交岔路口，告訴人甲○○行向為閃光紅燈，為支線道，被告丙○○行向為閃
    光黃燈，為幹線道，此有道路交通事故調查報告表一份為憑。告訴人甲○○應遵
    守閃光紅燈號誌，在路口前停車再行進，且支線道車應讓幹線道車先行；被告丙
    ○○開車經過有閃光黃燈之交岔路口時，應遵守號誌減速接近，小心通過。(二)而
    當時天候晴、夜間有照明、路面狀態濕潤、路面狀況無缺陷、道路無障礙物、該
    路口為閃光號誌、動作正常等情形，有上述道路交通事故調查報告表、現場照片
    可證，顯可以判斷沒有不能注意之情事。(三)被告既坦承沒有注意到右前方告訴人
    來車，且也確實發生本件車禍，顯見被告未注意車前狀況，且未減速接近，注意
    安全，小心通過，所辯有停車、再開並按喇叭云云，不足採信。(四)本件車禍，經
    檢察官先後送台灣省嘉雲區車輛行車事故鑑定委員會、台灣省車輛行車事故覆議
    鑑定委員會鑑定結果，均認為：「一、甲○○駕駛重機車，行經閃光紅燈號誌交
    岔路口，支線道車未暫停讓幹線道車先行，為肇事主因。二、丙○○駕駛自小客
    車，行經閃光黃燈號誌交岔路口，未注意安全，小心通過，為肇事次因。」亦有
    前開鑑定委員會函二件附卷可稽。基於前述說明，法官認為鑑定結果可採。(五)此
    外，告訴人經被告駕車撞擊而受有前揭傷害，足見被告過失駕駛行為，核與告訴
    人甲○○之受傷間，具有相當因果關係。
三、(一)核被告所為，係犯刑法第二百八十四條第一項之因過失傷害人罪。(二)法官審酌
    本案為過失犯罪，其反社會性、犯罪意識不明顯，是以，本案的重點在於民事賠
    償，而不是刑事處罰，因而處被告拘役三十日，並諭知易科罰金之折算標準，應
    該已足以督促其往後駕車小心。至於被害人的損害填補，則得另循民事訴訟之途
    徑求償。
四、據上論斷，應依刑事訴訟法第二百九十九條第一項前段，刑法第二百八十四條第
    一項、第四十一條第一項前段，罰金罰鍰提高標準條例第一條前段、第二條，判
    決如主文。
本案經檢察官乙○○偵查起訴，並親自到庭執行職務。
中      華      民      國      九十二  年      四      月    二十一    日
                                      台灣雲林地方法院刑事第一庭
                                              法  官  林  輝  煌
右正本證明與原本無異。
如不服本判決，應於送達後十日內向本院提出上訴狀（須附繕本），上訴於台灣高等
法院台南分院。
告訴人或被害人對於本判決如有不服，而請求檢察官上訴者，其上訴期間之計算以檢
察官收受判決正本之日期為準。
                                              書記官  陳  美  華
中      華      民      國      九十二  年      四      月    二十一    日
附錄本案論罪科刑法條全文：
中華民國刑法
第二百八十四條
  因過失傷害人者，處六月以下有期徒刑、拘役或五百元以下罰金，致重傷者，處一
  年以下有期徒刑、拘役或五百元以下罰金。
  從事業務之人，因業務上之過失傷害人者，處一年以下有期徒刑、拘役或一千元以
  下罰金，致重傷者，處三年以下有期徒刑、拘役或二千元以下罰金。


司法院資訊處製作；財團法人民間司法改革基金會備份。
